臺灣板橋地方法院刑事判決　　　　　　 100年度訴字第2220號
公　訴　人　臺灣板橋地方法院檢察署檢察官
被　　　告　陳銘和
上列被告因違反毒品危害防制條例案件，經檢察官提起公訴（10
0 年度毒偵字第5272號），嗣因被告就被訴事實為有罪之陳述，
本院告知被告簡式審判程序之旨，並聽取當事人之意見後，裁定
改由受命法官獨任依簡式審判程序進行，判決如下：
    主  文
陳銘和施用第一級毒品，累犯，處有期徒刑玖月。
    事  實
一、陳銘和前因施用第一級毒品案件，經本院以94年度毒聲字第
    581 號裁定送觀察、勒戒後，認有繼續施用毒品之傾向，再
    經本院以94年度毒聲字第1742號裁定令入戒治處所施以強制
    戒治，嗣因執行強制戒治6 個月以上，認無繼續戒治之必要
    ，乃於民國97年8 月8 日釋放出所執行完畢，並由臺灣板橋
    地方法院檢察署檢察官以97年度戒毒偵字第450 號為不起訴
    處分確定。復因施用第一級毒品案件（共3 案），先後經本
    院以98年度訴字第980 號、98年度訴字第1808號、98年度訴
    字第3186號刑事判決各判處有期徒刑8 月確定，嗣經本院以
    98年度聲字第6037號裁定應執行有期徒刑1 年8 月確定，經
    入監執行後，於100 年1 月4 日假釋出監並付保護管束，嗣
    於100 年4 月1 日保護管束期滿，假釋未經撤銷視為執行完
    畢。詎陳銘和仍不知悛悔，於上開強制戒治執行完畢釋放後
    5 年內，復基於施用第一級毒品海洛因之犯意，於100 年6
    月9 日某時，在其位於新北市○○區○○路459 巷131 號之
    住處內，以將海洛因粉末摻水稀釋後，再以針筒注入身體之
    方式，非法施用海洛因1 次。嗣因陳銘和為列管應受尿液檢
    體採驗人口，於100 年6 月9 日下午3 時35分許在桃園縣政
    府警察局龜山分局坪頂派出所採集尿液送驗，檢驗結果呈鴉
    片類（嗎啡）陽性反應，始悉上情。
二、案經桃園縣政府警察局龜山分局報請臺灣板橋地方法院檢察
    署檢察官偵查起訴。
    理  由
壹、程序方面：
    本案被告陳銘和所犯係死刑、無期徒刑、最輕本刑為3 年以
    上有期徒刑以外之罪，其於準備程序中就被訴事實為有罪之
    陳述，經法官告知簡式審判程序之旨，並聽取公訴人及被告
    之意見後，本院認無不得或不宜改依簡式審判程序進行之處
    ，爰依刑事訴訟法第273 條之1 第1 項、第284 條之1 ，裁
    定本案由受命法官獨任進行簡式審判程序，合先敘明。
貳、實體方面：
一、前揭犯罪事實，業據被告於本院準備程序及審理中均供承不
    諱，且其於上開時、地所採尿液，經送臺灣檢驗科技股份有
    限公司以EIA 酵素免疫分析法初步檢驗，再以GC/MS 氣相層
    析質譜儀法確認檢驗結果，均呈鴉片類（嗎啡）陽性反應等
    情，亦有該公司100 年6 月28日之編號UL/2011/00000000號
    濫用藥物檢驗報告、桃園縣政府警察局龜山分局被採尿人尿
    液暨毒品真實姓名與編號對照表、桃園縣政府警察局檢體監
    管紀錄表各1 份及毒品初步檢驗呈陽性反應照片2 張在卷可
    憑（見臺灣板橋地方法院檢察署100 年度毒偵字第5272號偵
    查卷第10至12頁、第16頁）。被告之自白既有上開證據足資
    補強，應堪信為真實。據此，本案事證明確，被告犯行堪以
    認定。
二、又查被告前因施用第一級毒品案件，經本院以94年度毒聲字
    第581 號裁定送觀察、勒戒後，認有繼續施用毒品之傾向，
    再經本院以94年度毒聲字第1742號裁定令入戒治處所施以強
    制戒治，嗣因執行強制戒治6 個月以上，認無繼續戒治之必
    要，乃於97年8 月8 日釋放出所執行完畢，並由臺灣板橋地
    方法院檢察署檢察官以97年度戒毒偵字第450 號為不起訴處
    分確定等情，有臺灣高等法院被告前案紀錄表1 份在卷可參
    ，其再犯本件施用第一級毒品之罪，係於強制戒治執行完畢
    釋放後5 年內再犯毒品危害防制條例第10條第1 項之罪，依
    該條例第23條第2 項規定，應逕予論罪科刑。
三、論罪科刑部分：
（一）按海洛因係毒品危害防制條例第2 條第2 項第1 款所定之
      第一級毒品，故核被告所為，係犯上開條例第10條第1 項
      之施用第一級毒品罪。又其為施用海洛因而持有之行為，
      應為其施用之高度行為所吸收，不另論罪。
（二）被告前因施用第一級毒品案件（共3 案），先後經本院以
      98年度訴字第980 號、98年度訴字第1808號、98年度訴字
      第3186號刑事判決各判處有期徒刑8 月確定，嗣經本院以
      98年度聲字第6037號裁定應執行有期徒刑1 年8 月確定，
      經入監執行後，於100 年1 月4 日假釋出監並付保護管束
      ，嗣於100 年4 月1 日保護管束期滿，假釋未經撤銷視為
      執行完畢一事，有臺灣高等法院被告前案紀錄表1 份在卷
      可按。其受徒刑執行完畢後5 年內，故意再犯本案有期徒
      刑以上之罪，為累犯，應依刑法第47條第1 項之規定加重
      其刑。
（三）本院審酌被告前已因施用毒品而經觀察、勒戒、強制戒治
      及刑事執行，業如上述，猶再為本件施用毒品犯行，可徵
      其悔意不深，遠離毒品之意志薄弱。惟其施用毒品係自戕
      行為，對他人法益尚無具體危害，及其施用毒品之動機，
      暨犯罪後坦承犯行之態度等一切情狀，酌情量處如主文所
      示之刑，以資懲儆。
據上論斷，應依刑事訴訟法第273 條之1 第1 項、第284 條之1
、第299 條第1 項前段，毒品危害防制條例第10條第1 項，刑法
第11條前段、第47條第1 項，判決如主文。
本案經檢察官郭峻豪到庭執行職務。
中    華    民    國   100    年    11    月    3     日
              刑事第十五庭  法  官  毛彥程
上列正本證明與原本無異。
如不服本判決，應於判決送達後10日內敘明上訴理由，向本院提
出上訴狀( 應附繕本) ，上訴於臺灣高等法院。其未敘述上訴理
由者，應於上訴期間屆滿後20日內向本院補提理由書「切勿逕送
上級法院」。
                            書記官  翁淑婷
中    華    民    國   100    年    11    月    4     日
附錄本案論罪科刑法條全文：
毒品危害防制條例第10條第1項
施用第一級毒品者，處六月以上五年以下有期徒刑。